【裁判字號】    98,簡上,1606
【裁判日期】    990212
【裁判案由】    竊盜
【裁判全文】
臺灣板橋地方法院刑事判決            98年度簡上字第1606號
上  訴  人  臺灣板橋地方法院檢察署檢察官
上  訴  人
即  被  告  甲○○原名沈向名.
上列上訴人因被告竊盜案件，不服本院中華民國98年11月24日98
年度簡字第9277號第一審簡易判決（聲請簡易判決處刑案號：98
年度偵字第20651 號），提起上訴，本院管轄之第二審合議庭判
決如下：
    主  文
上訴駁回。
    事  實
一、甲○○於民國98年6 月2 日晚間，搭乘其友人乙○○駕駛之
    車輛，見乙○○配戴於頸部相連一起之金墜子2 只不慎掉落
    車內，因缺錢花用，竟意圖為自己不法之所有，乘乙○○下
    車之際，徒手竊取上開金墜子2 只得手，並於同年6 月3 日
    ，持上開竊得之金墜子2 只前往劉城虎所經營位於臺北縣新
    莊市○○路7 號之新富當舖，以新臺幣6,000 元之價格，將
    上開該金墜子2 只典當予不知情之劉城虎。嗣經警查詢典當
    紀錄，始循線查悉上情。
二、案經臺北縣政府警察局移送臺灣板橋地方法院檢察署檢察官
    偵查後聲請以簡易判決處刑。
    理  由
一、本判決後開所引用被告甲○○以外之人於審判外之陳述，固
    屬傳聞證據，惟公訴人及被告就該等審判外陳述之證據能力
    ，於本案言詞辯論終結前均未聲明異議（被告僅就證據之證
    明力有爭執）。本院審酌該等證據資料製作時之情況，並無
    違法不當及證明力明顯過低之瑕疵，亦認為以之作為證據應
    屬適當，依刑事訴訟法第159 條之5 規定，認該等證據資料
    均有證據能力。
二、上揭犯罪事實，業據被告於警詢及本院審理中坦承不諱，核
    與證人即新富當鋪負責人劉城虎及湯艾芩於警詢、偵查中證
    述之情節相符，證人即被害人乙○○亦於警詢及偵查中證述
    其金墜子失竊之事實歷歷，復有新富當鋪典當紀錄表1 紙在
    卷可稽，本件事證已甚明確，被告犯行堪以認定。
三、核被告所為，係犯刑法第320 條第1 項之竊盜罪。又按受徒
    刑之執行完畢，或受一部之執行而赦免後，5 年以內故意再
    犯有期徒刑以上之罪者，始為累犯，此觀刑法第47條第1 項
    之規定自明。查被告前因施用毒品案件，先後經本院以98年
    度簡字第2452號判決判處有期徒刑3 月及臺灣桃園地方法院
    以98年度壢簡字第1581號判處有期徒刑4 月確定，上開二罪
    嗣經臺灣桃園地方法院以98年度聲字第3567號裁定定應執行
    有期徒刑5 月確定，於98年12月21日易科罰金執行完畢，此
    有臺灣高等法院被告前案紀錄表在卷為據。從而，被告於98
    年6 月2 日為本件竊盜犯行時，其前開施用毒品案件既均尚
    未執行完畢，被告本案自不構成累犯。聲請簡易判決處刑意
    旨認本案被告應論以累犯，容屬誤會。
四、原審認被告竊盜犯行事證明確，援引刑事訴訟法第449 條第
    1 項前段、第3 項、第454 條第2 項、刑法第320 條第1 項
    、第41條第1 項前段、刑法施行法第1 條之1 第1 項、第2
    項前段之規定，並審酌被告之素行、犯罪之動機、目的、手
    段、被害人乙○○所受損害及被告犯罪後坦承犯行之態度等
    一切情狀，量處拘役50日，並諭知易科罰金之折算標準，認
    事用法均無違誤，量刑亦屬妥適。檢察官雖以被告犯後態度
    欠佳，原審量刑過輕為由提起上訴；被告則上訴陳稱其已與
    被害人乙○○達成和解，請求從輕量刑等語。惟按關於刑之
    量定，係實體法上賦予法院得為自由裁量之事項，倘下級審
    量定之刑，並未逾越法律所規定之範圍，或濫用其權限，即
    不得任意指摘為違法，上級審法院對於下級審法院之職權行
    使，應予尊重。本件檢察官與被告雖就原審法院適法範圍裁
    量權之行使為爭執，然原審量定刑期，已審酌前述各項犯罪
    情狀，並無失出，其量刑裁量權之行使並未違反比例原則。
    檢察官上訴意旨指稱原審量刑過輕，請求從重量刑，暨被告
    上訴意旨稱其已與被害人達成和解，認原審量刑過重云云，
    俱無理由，均應駁回。
據上論斷，應依刑事訴訟法第455 條之1 第1 項、第3 項、第
368 條，判決如主文。
本案經檢察官陳姿雯到庭執行職務。
中    華    民    國    99    年    2     月    12    日
                  刑事第二十庭  審判長法  官  邱景芬
                                      法  官  劉景宜
                                      法  官  吳佳穎
以上正本證明與原本無異
不得上訴。
                                      書記官  黃炎煌
中    華    民    國    99    年    2     月    12    日
附錄本案論罪科刑法條全文：
中華民國刑法第320條（普通竊盜罪、竊佔罪）
意圖為自己或第三人不法之所有，而竊取他人之動產者，為竊盜
罪，處5年以下有期徒刑、拘役或5百元以下罰金。
意圖為自己或第三人不法之利益，而竊佔他人之不動產者，依前
項之規定處斷。
前二項之未遂犯罰之。

司法院資訊處製作；財團法人民間司法改革基金會備份。
